【裁判字號】    90,交抗,3
【裁判日期】    900307
【裁判案由】    聲明異議
【裁判全文】
台灣高等法院臺南分院刑事裁定                  九十年度交抗字第三號 忠股
    抗  告  人
    即受處分人  興全交通有限公司
    代  表  人  甲    ○    ○.
    代  理  人  丙    ○    ○.
右抗告人因違反道路交通管理處罰條例案件，不服台灣嘉義地方法院中華民國八十九
年十二月十五日裁定（八十九年度交聲字第九八號），提起抗告，本院裁定如左：
      主      文
抗告駁回。
      理      由
一、本件抗告意旨略以：抗告人興全交通有限公司（下稱抗告人）所有之車號八Ｊ─
    一六六號營業貨曳引聯結ＸＹ─六三號半拖車，為公路局監理單位核准，領有砂
    石標示車之車輛，車身皆未加高裝載砂石。在車輛裝載砂石後，出發前，均會先
    行整平砂石之表面，然而，因為車輛行進中，遇有路面不平時，車輛貨廂內框之
    砂石，必因顛簸震盪而跳動，砂石之表面必生起伏；況且，貨廂內框因長期載運
    重物，底層平面亦必有凹陷。如今，臨檢之警方，單單持一鐵尺，就凸凹不平之
    砂石表層，擇一最高之點，插入底層，即以此一最高點之高度，乘以內框之長、
    寬，而計算砂石之重量，實係不公平。原裁定駁回抗告人之異議，顯有未當，求
    為撤銷原裁定云云。
二、按裝載貨物超過核定之總重量者，處汽車所有人新台幣（下同）三千元以上九千
    元以下之罰鍰，並責令改正或禁止通行，道路交通管理處罰條例第二十九條第一
    項第一款定有明文；而汽車裝載違反前開規定者，並記汽車違規紀錄一次，同條
    第二項亦有規定。原裁定以本件抗告人所有車號８Ｊ─一六六營業貨曳引車聯結
    ＸＹ－六三號半拖車，於民國（下同）八十九年十月十三日十時五十五分許，在
    國道壹號南向二九七公里處，為警攔查並當場會同司機丈量，測量其車廂內框長
    九點六○公尺，寬二點三四公尺，高○點七七公尺，核算為十七‧二九立方公尺
    ，超越核載一四‧七立方公尺，達二‧五九立方公尺而交通違規，並開立違規通
    知單，經該車司機拒絕簽章之事實，此有內政部警政署國道公路警察局公警局交
    字第Ｚ00000000號舉發違反道路交通管理事件通知單及內政部警政署國
    道公路警察局第四警察隊八十九年十一月六日公警國四刑字第一二三一八號函各
    一份附卷可稽，本件違規之事實，堪以認定。原法院因認原處分機關依首揭法條
    之規定，裁決處異議人罰鍰三千元，並記汽車違規記錄一次，於法尚無不合，因
    而駁回抗告人之異議，核無不當。
三、抗告人雖以前詞置辯，惟查抗告人因前開時地違規，經國道公路警察局第四警察
    隊舉發，抗告人即對違規事實不服，向嘉義區監理所申訴，經該站轉原舉發單位
    查證，業經內政部警政署國道公路警察局第四警察隊函以：該半拖車實際裝高０
    ．七七公尺（三點平均值），與砂石車拖車使用證登載容積內框高０．七公尺不
    符，超出貨廂高七公分，核算十七．二九立方公尺（核載十四．七立方公尺），
    超載二．五九立方公尺，有交通部公路局嘉義監理所八十九年十一月十七日（八
    九）嘉監五違第○九二六一號函附於原審卷可稽。復據警員丁○○、乙○○於本
    院到庭具結證述：其等是取三個點去丈量的，丈量結果該車是有超載二‧五九立
    方公尺的情形，且所載為三分石，因砂石超過籃板，以黑色帆布遮蓋，丈量係以
    機器核算，該車確有超載情形，矧警員等與抗告人素無仇怨嫌隙，當無設詞誣攀
    之理。足見警員以三點平均值丈量高為０．七七公尺，而認抗告人超載二．五九
    立方公尺，是抗告人確有違規之事實甚明，抗告人前揭所辯尚非可採。抗告意旨
    仍執陳詞指摘原裁定不當，為無理由，應予駁回。
四、據上論結，應依道路交通案件處理辦法第二十六條，刑事訴訟法第四百十二條裁
    定如主文。
中      華      民      國    九十      年      三      月      七      日
                                  臺灣高等法院臺南分院刑事第三庭
                                      審判長法官  黃    崑    宗
                                            法官  楊    省    三
                                            法官  莊    俊    華
右正本證明與原本無異。
不得再抗告。
                                      法院書記官  易    慧    玲
中      華      民      國    九十      年      三      月      七      日


司法院資訊處製作；財團法人民間司法改革基金會備份。
